【裁判字號】    95,訴,1899
【裁判日期】    951214
【裁判案由】    毒品危害防制條例
【裁判全文】
臺灣彰化地方法院刑事判決              95年度訴字第1899號
公  訴  人  臺灣彰化地方法院檢察署檢察官
被      告  甲○○
上列被告因違反毒品危害防制條例案件，經檢察官提起公訴（九
十五年度毒偵字第三八四六號），被告於準備程序中就被訴事實
為有罪之陳述，經告知簡式審判程序之旨，並聽取公訴人、被告
之意見後，本院合議庭裁定由受命法官獨任進行簡式審判程序，
判決如下：
    主  文
甲○○施用第一級毒品，累犯，處有期徒刑壹年。
    事  實
一、甲○○前因竊盜案件，經臺灣臺中地方法院以九十三年度易
    緝字第三七一號判處有期徒刑五月確定，因施用第一級毒品
    案件，經臺灣臺中地方法院以九十四年度訴字第三○三號判
    處有期徒刑八月確定，上開二案經送監接續執行，於民國九
    十五年二月二十三日縮刑期滿而執行完畢。另因施用毒品案
    件，經臺灣臺中地方法院以九十三年度毒聲字第九九七號裁
    定送觀察、勒戒後，嗣因無繼續施用傾向，於九十三年九月
    十五日執行完畢。詎甲○○於前開觀察、勒戒執行完畢釋放
    後五年內，仍不知悔改，竟於九十五年八月十一日（起訴書
    誤載為八月十日，惟業經蒞庭檢察官於本院審理時當庭更正
    ）上午十時許，在彰化縣芬園鄉○○村○○段七九六地號土
    地上，以將第一級毒品海洛因粉末置入注射針筒內加水後，
    再以針筒注射手臂血管之方式，施用第一級毒品海洛因一次
    。嗣於九十五年八月十一日下午三時三十分許，為警通知至
    彰化縣警察局彰化分局，經其同意採集尿液送驗，結果呈嗎
    啡陽性反應，始悉上情。
二、案經彰化縣警察局彰化分局報告臺灣彰化地方法院檢察署檢
    察官偵查起訴。
    理  由
一、按除被告所犯為死刑、無期徒刑、最輕本刑為三年以上有期
    徒刑之罪或高等法院管轄第一審案件者外，於刑事訴訟法第
    二百七十三條第一項程序進行中，被告先就被訴事實為有罪
    之陳述時，審判長得告知被告簡式審判程序之旨，並聽取當
    事人、代理人、辯護人及輔佐人之意見後，裁定進行簡式審
    判程序；除簡式審判程序及簡易程序案件外，第一審應行合
    議審判；刑事訴訟法第二百七十三條之一第一項、第二百八
    十四條之一分別定有明文。本件被告甲○○所犯係死刑、無
    期徒刑、最輕本刑為三年以上有期徒刑或高等法院管轄第一
    審案件以外之罪，且於本院行準備程序時就被訴事實為有罪
    之陳述，經受命法官告知簡式審判程序之旨，並聽取公訴人
    、被告之意見後，本院合議庭認無不得或不宜改依簡式審判
    程序進行之處，經評議結果，裁定改由受命法官獨任行簡式
    審判程序，合先敘明。
二、訊據被告甲○○對於上開施用第一級毒品海洛因之犯行坦承
    不諱，且警員於九十五年八月十一日經其同意採集尿液送驗
    ，結果呈嗎啡陽性反應，此有詮昕科技股份有限公司濫用藥
    物尿液檢驗報告、應受尿液採驗人尿液檢體採集送驗紀錄表
    各一紙在卷可稽，足徵被告之自白確與事實相符。又被告前
    因施用毒品案件，經臺灣臺中地方法院以九十三年度毒聲字
    第九九七號裁定送觀察、勒戒後，嗣因無繼續施用傾向，於
    九十三年九月十五日執行完畢，有臺灣彰化地方法院檢察署
    刑案資料查註紀錄表及臺灣高等法院被告全國前案紀錄表各
    一份在卷可考。被告於九十三年九月十五日觀察勒戒執行完
    畢釋放後，五年內再犯本件施用第一級毒品犯行，依毒品危
    害防治條例第二十三條第二項規定，自應依法論科。本件事
    證明確，被告施用第一級毒品海洛因之犯行，應堪認定。
三、核被告所為，係犯毒品危害防制條例第十條第一項之施用第
    一級毒品罪。被告為施用第一級毒品，而持有該級毒品，其
    持有之低度行為，應為施用之高度行為所吸收，不另論罪。
    又被告前因竊盜案件，經臺灣臺中地方法院以九十三年度易
    緝字第三七一號判處有期徒刑五月確定，因施用第一級毒品
    案件，經臺灣臺中地方法院以九十四年度訴字第三○三號判
    處有期徒刑八月確定，上開二案經送監接續執行，於九十五
    年二月二十三日縮刑期滿而執行完畢，此有臺灣彰化地方法
    院檢察署刑案資料查註紀錄表及臺灣高等法院被告前案紀錄
    表各一份在卷可稽，其於受有期徒刑執行完畢後，五年以內
    故意再犯本件有期徒刑以上之罪，為累犯，應依刑法第四十
    七條第一項規定，加重其刑。爰審酌被告曾因施用毒品經送
    觀察、勒戒後，仍未能戒斷，再犯本案之罪，顯然未能善體
    國家設置觀察、勒戒機構，協助毒品施用者戒除毒癮之良法
    美意，及其犯罪之動機、目的、品行、智識程度、所生危害
    ，暨犯罪後坦承犯行，態度尚屬良好等一切情狀，量處如主
    文所示之刑。
四、至於公訴意旨另稱：被告自九十五年七月某日起至同年八月
    十一日（起訴書誤載為八月十日，惟業經蒞庭檢察官於本院
    審理時當庭更正）上午十時許該次施用前止，另有施用第一
    級毒品海洛因多次之犯行云云；而公訴人認被告涉有上開之
    犯行，無非係以被告於偵查中供稱：伊自九十五年八月十一
    日本次被查獲前一個月開始施用第一級毒品海洛因等語，作
    為主要論據。惟按被告或共犯之自白，不得作為有罪判決之
    唯一證據，仍應調查其他必要之證據，以察其是否與事實相
    符，刑事訴訟法第一百五十六條第二項定有明文。經查，被
    告此部份之供述，既無驗尿報告或其他證據可資佐證，按諸
    前揭規定，自難僅憑被告之自白逕認被告自九十五年七月某
    日起至同年八月十一日上午十時許該次施用前止，另有施用
    第一級毒品海洛因多次之犯行，原應為無罪之諭知，惟公訴
    人既認此部分與前開論罪科刑部分屬集合犯之包括一罪關係
    ，爰不另為無罪之諭知，附此敘明。
據上論斷，應依刑事訴訟法第二百七十三條之一第一項、第二百
九十九條第一項前段，毒品危害防制條例第十條第一項，刑法第
十一條前段、第四十七條第一項，判決如主文。
本案經檢察官陳茂亭到庭執行職務。
中    華    民    國    95    年    12    月    14    日
                    刑事第二庭  法  官  鄭舜元
以上正本證明與原本無異。
如不服本判決，應於判決送達後10日內，向本院提出上訴狀（須
附繕本）。
中    華    民    國    95    年    12    月    15    日
                                書記官  呂雅惠
附錄：論罪科刑法條：
毒品危害防制條例第十條：
施用第一級毒品者，處六月以上五年以下有期徒刑。
施用第二級毒品者，處三年以下有期徒刑。


司法院資訊處製作；財團法人民間司法改革基金會備份。
